【裁判字號】    89,易,724
【裁判日期】    890728
【裁判案由】    偽造文書
【裁判全文】
臺灣臺北地方法院刑事判決                          八十九年度易字第七二四號
    公  訴  人  臺灣臺北地方法院檢察署檢察官
    被      告  乙○○
右列被告因偽造文書案件，經檢察官提起公訴（八十九年度偵字第二六六四號），本
院判決如左：
    主      文
乙○○偽造署押，足以生損害於公眾及他人，累犯，處有期徒刑肆月，如易科罰金以
參佰元折算壹日。如附表所示偽造之署押沒收。
    事      實
一、乙○○前於民國八十四年五月間因犯違反麻醉藥品管理條例案件，經本院判處有
    期徒刑五月，判決確定後於八十四年十月十七日易科罰金執行完畢；又於八十五
    年七月間因犯違反麻醉藥品管理條例案件，經台灣士林地方法院判處有期徒刑六
    月，判決確定後由檢察官簽發指揮書發監執行，於八十六年三月二十九日執行完
    畢；又於八十七年五月間因犯違反麻醉藥品管理條例案件，經台灣高等法院判處
    有期徒刑九月，依檢察官所簽發執行指揮書之記載本應於八十八年六月九日執行
    完畢，嗣於八十八年六月一日縮短刑期假釋出監，假釋期間屆滿未經撤銷假釋，
    視為執行完畢。
二、緣台北市政府警察局中山分局中山一派出所員警甲○○於八十九年一月二十一日
    上午五時許，前往台北市○○區○○路二四號友友飯店第三０三室乙○○投宿之
    房間實施臨檢，乙○○斯時因另犯違反毒品危害防制條例案件，經台灣士林地方
    法院檢察署於八十八年十二月二十七日發布通緝，乙○○因恐其通緝之身份為警
    查知，復因其前曾因不詳姓名年籍之友人撿獲「李素蘭（女，五十年一月十日生
    ，國民身分證統一編號為Ｚ000000000）」遺失之身分證影本，乙○○
    曾暗中將李素蘭之年籍背下，乃對甲○○謊稱其係李素蘭，並於前開飯店房間內
    ，在甲○○所制作一式三份之臨檢紀錄表上偽造如附表所示李素蘭之署押，足以
    生損害於警察機關查捕通緝犯之正確性及李素蘭，而因乙○○未帶身份證件，遂
    由甲○○將其帶回派出所查證身份，經調出李素蘭之口卡，發現並非乙○○本人
    ，而知上情。
三、案經台北市政府警察局中山分局移送台灣台北地方法院檢察署檢察官偵查起訴，
    乙○○於本院審理中因傳拘無著，由本院於八十九年五月二十五日發布通緝，嗣
    於八十九年六月二十五日乙○○因另案經判處三年有期徒刑確定未到案執行，經
    檢察官發布通緝，而為警緝獲歸案，而由本院將乙○○自其服刑之監獄提解歸案
    審理。
    理      由
一、右述事實二之部分，業據被告於警訊、檢察官偵查及於本院審理時供承不諱（偵
    查卷第八頁至第九頁偵訊筆錄、第二四頁訊問筆錄及本院八十九年七月二十一日
    審判筆錄參照），核與證人甲○○於本院調查時所供述之情節相符（本院八十九
    年七月十四日訊問筆錄參照），並有如附表所示被告偽造之李素蘭署押可稽，是
    依（一）證人甲○○之證言及（二）如附表所示偽造之李素蘭署押等等補強證據
    皆足資擔保被告於警訊、檢察官偵查及本院審理中所為上開任意性之自白具有相
    當程度之真實性，而得使本院確信被告前述自白之犯罪事實確屬真實，從而依刑
    事訴訟法第一百五十六條第一項「被告之自白，非出於強暴、脅迫、利誘、詐欺
    、違法羈押或其他不正之方法，且與事實相符者，得為證據。」及第二項「被告
    之自白，不得作為有罪判決之唯一證據，仍應調查其他必要之證據，以察其是否
    與事實相符。」規定，本院自得依被告前述自白及各該補強證據認定被告確有為
    前述偽造署押犯行，而被告並非李素蘭本人，竟偽造如附表所示李素蘭之署押，
    以逃避員警查知其通緝犯之身份，自足以生損害於警察機關查捕通緝犯之正確性
    及李素蘭，本件事證明確，被告犯行堪以認定。
二、核被告乙○○偽造如附表所示李素蘭惠署押之行為，係犯刑法第二百十七條第一
    項之偽造署押罪，雖其先後有數次偽造署押之行為，且時間密接，所犯構成要件
    相同，惟衡諸卷附最高法院八十四年度台非第一０號判決「犯罪嫌疑人冒名被訊
    並偽造署押，雖先後在警訊及偵查筆錄均有偽造行為，惟其仍屬一犯意接續多次
    行為，侵害一個法益，應為接續犯，屬單純一罪，而非連續犯。」所揭示之旨，
    應僅論以偽造署押之單純一罪。查被告前於八十四年五月間因犯違反麻醉藥品管
    理條例案件，經本院判處有期徒刑五月，判決確定後於八十四年十月十七日易科
    罰金執行完畢；又於八十五年七月間因犯違反麻醉藥品管理條例案件，經台灣士
    林地方法院判處有期徒刑六月，判決確定後由檢察官簽發指揮書發監執行，於八
    十六年三月二十九日執行完畢；又於八十七年五月間因犯違反麻醉藥品管理條例
    案件，經台灣高等法院判處有期徒刑九月，依檢察官所簽發執行指揮書之記載本
    應於八十八年六月九日執行完畢，嗣於八十八年六月一日縮短刑期假釋出監，假
    釋期間屆滿未經撤銷假釋，視為執行完畢，此有台灣高等法院檢察署刑案紀錄簡
    覆表一紙在卷可稽，其於受有期徒刑執行完畢後五年之內，再犯本件有期徒刑以
    上之罪，係屬累犯，應依刑法第四十七條之規定加重其刑。爰審酌被告犯罪動機
    、目的、手段、犯後尚能坦承犯行犯後態度良好等一切情狀，量處如主文所示之
    刑，並諭知易科罰金之折算標準。
三、被告偽造如附表所示李素蘭之署押，依刑法第二百十九條規定，不問屬於犯人與
    否併予宣告沒收。
據上論斷，應依刑事訴訟法第二百九十九條第一項前段，刑法二百十七條第一項、第
四十七條、第四十一條、第二百十九條，罰金罰鍰提高標準條例第二條，判決如主文
。
本案經檢察官楊榮宗到庭執行職務。
中      華      民      國      八十九      年     七     月    廿八    日
                                  臺灣臺北地方法院刑事第三庭
                                        法    官  葉  建  廷
右正本證明與原本無異。
如不服本判決，應於判決送達後十日內，向本院提出上訴狀。
                                        書 記 官  許  婉  如
中      華      民      國      八十九      年     八     月     一     日
附表：
台北市政府警察局中山分局中山一派出所八十九年一月二十一日上午五時對台北市○
○區○○路二四號友友飯店第三０三室實施臨檢所制作一式三份之臨檢紀錄表上偽造
之李素蘭署押壹拾捌枚（即每份紀錄表上有陸枚偽造之李素蘭署押，另含指印貳拾壹
枚，即每份紀錄表上有偽造之李素蘭指印柒枚）
附錄本案論罪科刑所依據之法條全文：
刑法第二百十七條第一項
一偽造印章、印文或署押，足以生損害於公眾或他人者，處三年以下有期徒刑。
二盜用印章、印文或署押，足以生損害於公眾或他人者，亦同。


司法院資訊處製作；財團法人民間司法改革基金會備份。
